【裁判字號】    98,審訴,4380
【裁判日期】    981225
【裁判案由】    毒品危害防制條例
【裁判全文】
臺灣高雄地方法院刑事判決            98年度審訴字第4379號
公  訴  人  臺灣高雄地方法院檢察署檢察官
被      告  甲○○
上列被告因毒品危害防制條例案件，經檢察官提起公訴（98年度
毒偵字第5076號、98年度毒偵緝字第310 號），被告於準備程序
中就被訴事實為有罪之陳述，經本院告知簡式審判程序之旨，並
聽取被告與公訴人之意見後，本院合議庭裁定由受命法官獨任進
行簡式審判程序，判決如下：
    主  文
甲○○犯施用第一級毒品罪，累犯，處有期徒刑拾月，扣案之針
筒壹支沒收；又犯施用第二級毒品罪，累犯，處有期徒刑肆月；
又犯施用第一級毒品罪，累犯，處有期徒刑拾壹月；又犯施用第
二級毒品罪，累犯，處有期徒刑伍月。應執行有期徒刑貳年參月
，扣案之針筒壹支沒收。
    事實及理由
一、犯罪事實：
    甲○○前因違反肅清煙毒條例、麻醉藥品管理條例案件，經
    本院以86年度訴字第133 號判處有期徒刑3 年2 月、6 月確
    定；另因違反藥事法案件，經本院以86年度訴字第807 號判
    處有期徒刑4 月確定，上開3 罪經裁定定應執行有期徒刑3
    年8 月確定。另因違反麻醉藥品管理條例案件，經臺灣高等
    法院高雄分院以87年度上更一字第192 號判處有期徒刑5 年
    3 月確定；復因犯偽造文書罪及違反肅清煙毒條例、麻醉藥
    品管理條例等案件，經本院以86年易字第5037號判處有期徒
    刑4 月、以86年度訴字第2266號判處有期徒刑3 年3 月、7
    月確定，上開4 罪經裁定合併定應執行有期徒刑9 年確定，
    與上揭所示應執行刑有期徒刑3 年8 月接續執行，於92年11
    月28日假釋出監付保護管束。其又於假釋期間施用毒品，經
    本院以94年度毒聲字第55號裁定觀察勒戒，因有繼續施用毒
    品傾向，續由本院以94年度毒聲字第529 號裁定強制戒治，
    於94年10月14日執行完畢，並經臺灣高雄地方法院檢察署檢
    察官以94年度戒毒偵字第578 號為不起訴處分確定。前開假
    釋亦經撤銷，經法院裁定減刑，其殘刑於96年12月5 日執行
    完畢。詎其猶不知戒絕毒癮，基於施用第一級毒品海洛因及
    第二級毒品甲基安非他命之犯意，分別為下列犯行：
 (一) 於98年3 月31日下午8 時許，在高雄縣大樹鄉○○段編號R8
    2 公有土地上，以針筒注射靜脈之方式，施用第一級毒品海
    洛因1 次，另將甲基安非他命放置鋁箔紙內燒烤吸聞煙霧，
    施用第二級毒品甲基安非他命1 次。嗣警於98年3 月31日下
    午8 時至上址執行搜索時，甲○○在未有偵查犯罪職務之機
    關或公務員發覺其為犯罪人前，交出其所有用以注射第一級
    毒品之針筒1 支，向警方供承其犯罪而自白，並經警採集其
    尿液送驗，結果呈嗎啡、可待因、甲基安非他命陽性反應。
 (二) 於98年8 月4 日下午4 時許為警採尿前回溯24小時內某時（
    不含公權力拘束時間），在不詳地點，施用第一級毒品海洛
    因及第二級毒品甲基安非他命各1 次。嗣警於98年8 月4日
    因另案遭通緝為警逮捕，經其同意採集尿液送驗，結果呈嗎
    啡、可待因、甲基安非他命陽性反應，始悉上情。
二、證據：
 (一) 高雄市立凱旋醫院98年4 月13日濫用藥物尿液檢驗報告、高
    雄市政府警察局刑警大隊偵三隊九分隊偵辦毒品案尿液採證
    代碼對照表各1 份、扣案之針筒1 支。
 (二) 台灣檢驗科技股份有限公司98年8 月25日濫用藥物尿液檢驗
    報告、偵辦毒品案件嫌犯尿液採證檢驗對照表各1 份。
 (三) 被告之自白。
三、論罪：
 (一) 海洛因為毒品危害防制條例第2 條第2 項第1 款規定之第一
    級毒品，甲基安非他命則為同項第2 款規定之第二級毒品，
    是核被告所為，係犯毒品危害防制條例第10條第1 項施用第
    一級毒品罪（共2 罪）、第10條第2 項施用第二級毒品罪（
    共2 罪）。被告持有毒品後，進而施用，其持有之低度行為
    均應被施用高度行為所吸收，不另論其持有第一級、第二級
    毒品罪。被告所犯上開4 罪，犯意各別，行為互殊，應予分
    論併罰。被告有犯罪事實欄所述經判處有期徒刑並執行完畢
    之情形，此有臺灣高等法院被告前案紀錄表在卷可佐，其於
    徒刑執行完畢5 年之內故意再犯本件有期徒刑以上之罪，為
    累犯，應依法加重其刑。
 (二) 按刑法第62條前段所定之自首減輕其刑，係以對於未發覺之
    罪自首而受裁判為要件。故犯罪行為人應於有偵（調）查犯
    罪職權之公務員未發覺犯罪事實或犯罪人之前自首犯罪，並
    接受裁判，兩項要件兼備，始能邀減輕寬典之適用。若犯罪
    行為人自首犯罪之後，拒不到案或逃逸無蹤，顯無悔罪投誠
    ，甘受裁判之情，要與上揭法定減刑規定要件不符，不能予
    以減刑（最高法院94年度台上字第5690號判決意旨參照）。
    查被告為犯罪事實(一)所示施用第一級、第二級毒品之犯行後
    ，雖於員警發覺其犯罪前向員警自白，惟被告於偵查中逃匿
    ，經臺灣高雄地方法院檢察署檢察官傳拘無著，而由臺灣高
    雄地方法院檢察署於98年7 月28日以雄檢惠化緝字第4283號
    發佈通緝，於98年8 月4 日由高雄縣政府警察局仁武分局緝
    獲，此有98年度毒偵緝字第243 號案件98年6 月30日點名單
    、高雄縣政府警察局仁武分局98年7 月16日高縣仁警偵字第
    0980015648號函及所附拘票、臺灣高雄地方法院檢察署併案
    通緝書（稿）、高雄縣政府警察局仁武分局通緝案件移送書
    在卷可稽，被告既無甘受裁判之情，自無從依刑法第62條前
    段減輕其刑，檢察官請求依刑法第62條規定論處乙節，容有
    誤會，附此敘明。
四、科刑：
 (一) 爰審酌施用毒品之行為不僅戕害自身身心健康，亦間接影響
    社會治安，被告前經觀察、勒戒、強制戒治後，仍未能戒斷
    毒癮，被告於98年3 月間先犯事實(一)之犯行經查獲，又於98
    年8 月間再犯事實(二)之犯行，顯見該遭查獲之事實未能使被
    告知所警惕或約束被告之行為，被告對於毒品依賴情形非輕
    ，實因使被告暫與毒品之誘惑隔離，促其斷絕毒害，並考量
    被告犯後坦承犯行等一切情狀，認檢察官就施用第一級毒品
    部分求處有期徒刑1 年、施用第二級毒品部分求處有期徒刑
    6 月，均有略重，而分別量處如主文所示之刑，並定其應執
    行之刑。
 (二) 扣案之針筒1 支，為被告所有，供其於98年3 月31日施用第
    一級毒品海洛因所用之物，此經被告自承在卷，應依刑法第
    38 條第1 項第2 款於該罪主文項下宣告沒收。
據上論斷，應依刑事訴訟法第273 條之1 第1 項、第284 條之1
、第299 條第1 項前段，毒品危害防制條例第10條第1 項、第2
項，刑法第11條前段、第47條第1 項、第51條第5 款、第38條第
1項第2款，判決如主文。
本案經檢察官乙○○到庭執行職務。
中    華    民    國    98    年    12    月    25    日
                  刑事第十庭    法  官  蔡書瑜
以上正本證明與原本無異。
如不服本判決應於收受送達後10日內向本院提出上訴書狀，並應
敘述具體理由；如未敘述上訴理由者，應於上訴期間屆滿後20日
內向本院補提理由書（均須按他造當事人之人數附繕本）「切勿
逕送上級法院」。
中    華    民    國    98    年    12    月    25    日
                                書記官  楊明月
附錄：論罪法條
毒品危害防制條例第10條
施用第一級毒品者，處 6 月以上 5 年以下有期徒刑。
施用第二級毒品者，處 3 年以下有期徒刑。

司法院資訊處製作；財團法人民間司法改革基金會備份。
